【裁判字號】    99,上訴,489
【裁判日期】    990429
【裁判案由】    毒品危害防制條例
【裁判全文】
臺灣高等法院刑事判決                 99年度上訴字第489號
上  訴  人
即  被  告  乙○○
選任辯護人  扶助律師方正儒律師
上  訴  人
即  被  告  甲○○
選任辯護人  扶助律師陳宏模律師
上列上訴人因毒品危害防制條例案件，不服臺灣臺北地方法院98
年度訴字第240 號，中華民國98年11月27日第一審判決（起訴案
號：臺灣臺北地方法院檢察署97年度偵字第22902號、第21776號
、97年度毒偵字第3224號、第3389號、第3390號），提起上訴，
本院判決如下：
    主  文
原判決關於乙○○犯附表編號至所示之罪刑、甲○○犯附表
編號所示之罪刑暨定執行刑部分均撤銷。
乙○○被訴犯如附表編號至所示之罪部分，無罪。
甲○○犯如附表編號所示之罪部分，無罪。
其他上訴駁回。
乙○○上訴駁回部分，應執行有期徒刑拾伍年貳月。門號000000
0000號行動電話（含SIM 卡壹張）壹支、夾鍊袋壹包均沒收。未
扣案犯罪所得財物新臺幣貳仟伍佰元沒收，如全部或一部不能沒
收時，以其財產抵償之。
甲○○上訴駁回部分，應執行有期徒刑拾年。扣案第二級毒品安
非他命壹包（驗餘淨重零點壹零公克），沒收銷燬之。扣案裝盛
安非他命之塑膠袋壹個、門號0000000000號行動電話（含SIM 卡
壹張）壹支、夾鍊袋壹包均沒收。未扣案犯罪所得財物新臺幣玖
仟伍佰元沒收，如全部或一部不能沒收時，以其財產抵償之。
    事  實
一、乙○○前曾於民國（下同）91年間因偽造文書案件，經臺灣
    板橋地方法院於94年4 月14日以93年度訴緝字第239 號判決
    判處有期徒刑10月確定；於95年間因毒品案件，經本院於95
    年6 月22日以95年度上易字第826 號判決判處有期徒刑5 月
    確定，上開2 罪經定應執行之刑為有期徒刑1 年確定；於95
    年間因贓物案件，經本院於95年7 月27日以95年度上易字第
    1252號判決判處有期徒刑4 月確定；於95年間因施用毒品案
    件，經本院於95年9 月15日以95年度上訴字第1944號判決判
    處有期徒刑1 年確定；再於95年間因違反槍砲彈藥刀械管制
    條例案件，經臺灣板橋地方法院於95年11月30日以95年度簡
    字第2589號判決判處有期徒刑6 月確定，上開數罪接續執行
    ，且經減刑後，於96年12月13日縮刑期滿執行完畢。猶不知
    悔改，明知海洛因及安非他命業經毒品危害防制條例分別列
    為第一級、第二級毒品，不得非法持有、販賣，其竟於不詳
    時日，在臺灣地區內某不詳處所，向姓名、年籍不詳之成年
    男子同時購得海洛因及安非他命毒品後，萌生販賣之意，或
    獨自1 人，或與甲○○，於附表編號及所示之時間，經
    附表編號及所示之購毒者、甲○○分別撥打乙○○所使
    用（均非其所有）門號0000000000 號 、門號0000 000000
    號行動電話向乙○○洽購海洛因、安非他命毒品或謀議販售
    安非他命毒品，乙○○分別與該等人達成以附表編號及
    所示金額買賣海洛因、安非他命毒品之合意並約定交貨地點
    後，乙○○隨即持第一級毒品海洛因、第二級毒品安非他命
    至指定交貨地點，以如附表編號及所示之方法各將該海
    洛因、安非他命毒品販賣予購毒者各1 次，皆從中牟利。
二、甲○○前曾於93年間因施用毒品案件，經臺灣板橋地方法院
    於93年10月11日以93年度簡字第4082號判決判處有期徒刑4
    月確定，並於94年6 月3 日縮刑期滿執行完畢。猶不知悔改
    ，明知安非他命業經毒品危害防制條例列為第二級毒品，不
    得非法持有、販賣，其竟於不詳時日，在臺灣地區內某不詳
    處所，姓名、年籍不詳之成年男子購得安非他命毒品後，起
    意販賣，基於意圖營利販賣第二級毒品安非他命之犯意，或
    獨自1人，或與乙○○於附表編號、至、所示之時
    間，經附表編號、至、所示之購毒者分別撥打甲○
    ○所有門號0000000000號行動電話向甲○○洽購安非他命毒
    品，甲○○分別與該等人達成以附表編號、至、所
    示金額代價買賣安非他命毒品之合意並約定交貨地點後，甲
    ○○隨即持第二級毒品安非他命至指定交貨地點，其中如附
    表編號、、、所示各將該甲基安非他命毒品販賣予
    購毒者各1 次，皆從中牟利；另附表編號、、所示，
    因甲○○或購毒者未依約定至指定交貨地點，此等交易因而
    未遂。
三、嗣警員因接獲線報，對乙○○、甲○○使用之前揭行動電話
    進行監聽後，認涉及犯罪，乃於97年10月14日，持臺灣臺北
    地方法院搜索票，前往臺北市○○區○○街60巷6 號1 樓執
    行搜索而查獲乙○○；另前往臺北縣永和市○○路350 號2
    樓執行搜索而查獲甲○○，並當場扣得甲○○所有第二級毒
    品安非他命1 包（以塑膠袋裝盛，驗餘淨重0.10公克）及甲
    ○○所有且供販賣安非他命毒品所共用之夾練袋1 包及聯繫
    用之門號0000000000號行動電話（含SIM 卡1 張）1 支。
四、案經臺北市政府警察局中山分局報請臺灣臺北地方法院檢察
    署檢察官偵查起訴。
    理  由
甲、上訴駁回（即有罪）部分
壹、證據能力
一、按未經被告詰問之被告以外之人於偵查中向檢察官所為之陳
    述，依刑事訴訟法第159 條之1 第2 項之規定，原則上屬於
    法律規定為有證據能力之傳聞證據，於例外顯有不可信之情
    況，始否定其得為證據。是得為證據之被告以外之人於偵查
    中所為之陳述，因其陳述未經被告詰問，應認屬於未經合法
    調查之證據，並非無證據能力，而禁止證據之使用。惟是否
    行使詰問權，屬被告之自由，倘被告於審判中捨棄詰問權，
    或證人客觀上有不能受詰問之情形，自無不當剝奪被告詰問
    權行使之可言（最高法院98年度台上字第1032號判決意旨參
    照）。查證人林政龍、江建興於偵查中之陳述，均已依法具
    結，有卷內結文在卷可憑（見97年度偵字第22902 號偵查卷
    卷(四)第102 頁、第96頁），且衡諸該等陳述之作成並無顯不
    可信之情況，應認具有證據能力；又證人林政龍、江建興之
    證述原審於審判期日已依法定程序提示被告並告以要旨，而
    為合法調查後，自得將證人林政龍、江建興於偵查中之證述
    採為證據。
二、次按被告以外之人於審判外之言詞或書面陳述，除法律有規
    定者外，不得作為證據，刑事訴訟法第159 條定有明文。而
    被告以外之人於審判外之陳述，依法律特別規定得作為證據
    者，除客觀上不能受詰問者外，於審判中，仍應依法踐行詰
    問程序。此所謂「客觀上不能受詰問」，應係指死亡、因生
    理或心理之疾病致記憶喪失無法陳述、所在不明而傳拘無著
    或合法行使拒絕證言權等情形而言（最高法院96年度台上字
    第3256號判決意旨參照）。是被告以外之人如有死亡、因生
    理或心理之疾病致記憶喪失無法陳述、所在不明而傳拘無著
    或合法行使拒絕證言權等客觀上不能受詰問之情形，則被告
    以外之人於審判外之陳述，依前開說明即有證據能力。又按
    證人恐因陳述致自己受刑事追訴或處罰者，得拒絕證言，刑
    事訴訟法第181 條定有明文。而證人此項拒絕證言權與被告
    之緘默權，均旨在免除證人因陳述不實而受偽證之處罰、或
    不陳述而受罰鍰處罰，而陷於兩難之困境，為確保證人此項
    拒絕證言權，刑事訴訟法第185 條第2 項、第186 條第2 項
    規定法院或檢察官有告知證人之義務，此項規定係為保護證
    人之權利，兼及當事人之訴訟利益而設（最高法院96年度台
    上字第4437號判決意旨參照）。查證人陳永剛、楊旺明雖經
    原審傳喚到庭，惟依公訴人所起訴之犯罪事實，證人陳永剛
    、楊旺明陳述結果即有致自己受刑事追訴或處罰之虞，經依
    法告知其此項拒絕證言權後，證人陳永剛、楊旺明均表示不
    願作證等語（見原審卷(二)第46頁正、背面），即屬證人陳永
    剛、楊旺明經合法行使拒絕證言而客觀上不能受詰問之情形
    ，則依刑事訴訟法第159 條反面解釋，證人陳永剛於檢察官
    訊問時經具結後（見97年度偵字第22902 號偵查卷卷(四)第14
    1 頁）之證述及證人楊旺明於警詢中之證述，自均得作為證
    據。
三、又國家基於犯罪偵查之目的，對被告或犯罪嫌疑人進行通訊
    監察，乃係以監控與過濾受監察人通訊內容之方式，蒐集對
    其有關之紀錄，並將該紀錄予以查扣，作為認定犯罪與否之
    證據，屬於刑事訴訟上強制處分之一種，而監聽係通訊保障
    及監察法（下稱通保法）第十三條第一項所定通訊監察方法
    之一，司法警察機關依法定程序執行監聽取得之錄音，係以
    錄音設備之機械作用，真實保存當時通訊之內容，如通訊一
    方為受監察人，司法警察在監聽中蒐集所得之通訊者對話，
    若其通話本身即係被告進行犯罪中構成犯罪事實之部分內容
    ，則依前開說明，自與所謂「審判外之陳述」無涉，應不受
    傳聞法則之規範，當然具有證據能力。至司法警察依據監聽
    錄音結果予以翻譯而製作之監聽譯文，屬於文書證據之一種
    ，於被告或訴訟關係人對其譯文之真實性發生爭執或有所懷
    疑時，法院固應依刑事訴訟法第一百六十五條之一第二項規
    定，以適當之設備，顯示該監聽錄音帶之聲音，以踐行調查
    證據之程序，俾確認該錄音聲音是否為通訊者本人及其內容
    與監聽譯文之記載是否相符；或傳喚該通訊者；或依其他法
    定程序，為證據調查。倘被告或訴訟關係人對該通訊監察譯
    文之真實性並不爭執，即無勘驗辨認其錄音聲音之調查必要
    性，法院於審判期日如已踐行提示監聽譯文供當事人辨認或
    告以要旨，使其表示意見等程序並為辯論者，其所為之訴訟
    程序即無不合（最高法院97年台上字第5940號判決意旨）。
    本件被告乙○○對該通訊監察譯文內容之真實性並不爭執，
    本院於審判期日已踐行提示監聽譯文供當事人辨認或告以要
    旨，使其表示意見等程序並為辯論，故該通訊監察譯文有證
    據能力。被告乙○○之選任辯護人謂該通訊監察譯文無證據
    能力云云，並無可採。
貳、實體部分
一、被告乙○○部分
    訊據上訴人即被告乙○○固不否認有於附表編號及所示
    之時間以其使用之門號0000000000號等行動電話分別與附表
    編號及所示之購毒者、被告甲○○等人談論毒品事宜，
    卷附通聯監聽譯文即為伊與對方當時交談之內容等情，惟均
    矢口否認有何販賣第一級、第二級毒品之犯行，辯稱：伊並
    沒有賣毒品之行為，且附表編號所示部分，證人陳永剛僅
    提及被告甲○○因搬家之事而交付證人陳永剛安非他命毒品
    ，且該次通聯譯文內容，亦無提及交付證人陳永剛安非他命
    毒品，不能證明伊有將毒品交付予證人陳永剛；附表編號
    所示部分，被告甲○○之弟林松豪原為伊之男友，林松豪入
    獄後，伊另結新歡，引發被告甲○○、林松豪之憤怒，欲對
    伊報復，始會陳述伊有販賣毒品之事云云。經查：
  (一)被訴附表編號所示販賣第二級毒品：
  (1)附表編號所示之犯罪事實，業經被告乙○○於偵查及原審
    時坦承不諱（見97年度偵字第22902 號偵查卷卷(四)第155 頁
    、第156 頁、原審卷(一)第117 頁背面），核與證人陳永剛於
    偵查中亦證稱：伊當時是找被告甲○○買毒品，因為當時伊
    幫甲○○搬家，被告甲○○沒有錢，就拿毒品給伊等情相符
    （見97年度偵字第22902 號偵查卷卷(四)第139頁）。
  (2)觀諸卷附被告乙○○以門號0000000000號行動電話與被告甲
    ○○使用門號0000000000號行動電話於97年2 月3 日20時30
    分4 秒之電話監聽譯文內容：「‧‧‧被告甲○○：你拿半
    個去給搬家那個『剛仔』。被告乙○○：他很急嗎？被告甲
    ○○：對，很急，等一下錢跟我算。被告乙○○：我等一下
    拿去給他。被告甲○○：因為我這個錢要付給幫我搬家那個
    ，等一下拿給你。被告乙○○：好。」等語（見97 年 度偵
    字第22902 號偵查卷卷(三)第46頁），猶與被告乙○○、證人
    陳永剛前開供述、證述內容均一致，堪認被告乙○○前開自
    白與事實相符。又以上述通聯譯文內容已明確敘及被告甲○
    ○於告知被告乙○○有購毒者之事，並約定由被告乙○○持
    自己所有毒品至指定交貨地點送貨，價款分擔等情，益見被
    告乙○○與被告甲○○間關係非淺，基此，足認於如附表編
    號所示之犯行，應係被告乙○○、甲○○2人 共同販賣第
    二級毒品安非他命予購毒者甚明。
  (3)雖被告乙○○於原審供稱：被告甲○○有說再跟伊算錢，當
    初沒說多少錢等語（見原審卷第118 頁），且被告甲○○於
    原審亦否認犯行，而無從查知上述通聯譯文內提及本次販售
    第二級毒品之代價（即搬家費用）究竟為何，惟依證人陳永
    剛於偵查中證稱：伊向被告甲○○購買安非他命1 克是新臺
    幣（下同）4,500 元，半克是2,500 元等語（見97年度偵字
    第22902 號偵查卷卷(四)第139 頁），而本次被告乙○○、甲
    ○○既是交付證人陳永剛0.5 公克之安非他命毒品，應認此
    次交易所得為2,500 元。按以搬家費用抵付價金，為有償行
    為，乃販售第二級毒品之對價，自有營利之意圖甚明。
  (二)被訴附表編號所示販賣第一級毒品：
  (1)觀諸卷附被告乙○○以門號0000000000號行動電話與被告甲
    ○○使用門號0000000000號行動電話於97年6 月4 日14時8
    分5 秒之電話監聽譯文內容：「被告甲○○：你那邊有沒有
    女孩子。被告乙○○：有啊。被告甲○○：給我1,000 元。
    被告乙○○：多少。被告甲○○：1,000 元。被告乙○○：
    可是我現在不在家ㄟ。被告甲○○：你在哪裡？被告乙○○
    ：我在建國南路這裡，就是你上次跟我拿四一這裡。被告甲
    ○○：我知道了。」等語（見97年度偵字第22902 號偵查卷
    卷(三)第217 頁），參酌被告乙○○於偵查中亦不否認97年6
    月4 日14時8 分5 秒之通聯譯文內容，是被告甲○○打電話
    來，伊有交付被告甲○○1,000 元之海洛因等情（僅辯稱為
    代購之情形，見97年度偵字第22902 號偵查卷卷(四)第156 頁
    ），是依上開通聯對話譯文及被告乙○○前揭供稱綜合以觀
    ，足認被告甲○○以電話與被告乙○○聯繫告知欲購入毒品
    之種類、數量與金額，被告乙○○表示同意，2 人隨即相約
    交易地點，彼等並未在電話中討論是否代購毒品之情形。是
    被告乙○○與被告甲○○間本次毒品交易確係買賣第一級毒
    品，而非代購毒品，且被告乙○○並已將該次買賣之海洛因
    毒品交付予被告甲○○收執甚明。
  (2)被告乙○○於原審雖改稱本次並無交付海洛因毒品予被告甲
    ○○云云（見原審卷(一)第119 頁），於本院則辯稱伊雖交付
    海洛因毒品予被告甲○○，但那是提供予其施用，未收價金
    云云（見本院卷審判程序筆錄第2 頁）惟被告乙○○確實有
    於附表編號所示時間、地點販售第一級毒品海洛因予購毒
    者，已經本院認定如前，且本院又查無證據證明被告乙○○
    前揭供述係屬虛偽情形，是本院已難逕信被告乙○○事後改
    稱之詞為真實。另被告乙○○於偵查中再指稱：並未收到被
    告甲○○所交付本次毒品價金云云，然按刑法上犯罪類型為
    「販賣」者之既、未遂，以買賣之標的物已否交付為區分標
    準（最高法院89年度台上字第2798號判決參照）。而本次被
    告乙○○既於附表編號所示時間，與購毒者達成買賣海洛
    因毒品之合意，並已交付海洛因毒品予購毒者，雖被告乙○
    ○尚未收取對價，揆諸前開說明，仍屬販賣第一級毒品既遂
    罪無疑。
  (三)按販賣毒品係違法行為，非可公然為之，亦無公定之價格，
    無論瓶裝或紙包，均可任意分裝增減分量，而每次買賣之價
    差，亦隨時依雙方資力、關係之深淺、需求之數量、來源是
    否充裕、販賣者是否渴求資金、查緝是否嚴緊、購買者被查
    獲時供述購買對象之可能性之風險評估等，而異其標準，非
    可一概而論，販賣之利得除經坦承及價量俱臻明確外，委難
    察得實情，販賣之人從價差或量差中牟利方式雖異，但其圖
    利之非法販賣行為則一，販賣毒品之行為，事涉重典，苟無
    利潤可圖，被告乙○○殊無任意將海洛因、安非他命毒品讓
    與他人之可能。且被告乙○○與附表編號及所示購買者
    陳永剛、甲○○間並非親人或好友，而就其交易之過程觀之
    ，並無原價轉讓之可能，顯見被告乙○○於附表編號及
    所示係販賣第一級毒品海洛因、第二級毒品安非他命以牟利
    ，被告乙○○營利之意圖，亦堪認定。
  (四)綜上所述，被告乙○○前揭所辯，顯係事後卸責之詞，不足
    採信，事證明確，應依法論科。
二、被告甲○○部分
    訊據上訴人即被告甲○○固不否認有於附表編號、至
    、所示之時間以其使用之門號0000000000號行動電話分別
    與附表所示被告乙○○、購毒者等人談論毒品事宜，卷附通
    聯監聽譯文即為伊與對方當時交談之內容等情無誤，惟均矢
    口否認有何販賣第二級毒品之犯行，辯稱：伊並無毒品貨源
    ，亦未曾將毒品販售他人牟利，而監聽譯文內容，都只是對
    方打電話來探詢相關毒品之行情云云。經查：
  (一)被訴附表編號所示販賣第二級毒品：
    被告甲○○確實有於附表編號所示時間、地點，與被告乙
    ○○共同販賣第二級毒品安非他命0.5 公克，並由被告乙○
    ○持第二級毒品安非他命0.5 公克至約定交貨地點，將該第
    二級毒品安非他命毒品交付予購毒者，已經本院認定如前所
    述。
  (二)被訴附表編號至、所示販賣第二級毒品：
  (1)附表編號所示之犯罪事實，業經證人陳永剛於偵查中證述
    明確，其於偵查中證稱：（問：附表編號所示電話監聽譯
    文內容，是在接洽何事？）1 個是指1 克，也是買安非他命
    ，1 克是4,500 元，半個是2,500 元等語（見97年度偵字第
    22902 號偵查卷卷(四)第139 頁），核與告甲○○以門號0000
    000000號行動電話與證人陳永剛所使用門號0000000000號行
    動電話於97年2 月29日19時10分之電話監聽譯文內容：「證
    人陳永剛：你是阿雄嗎？被告甲○○：對啊。證人陳永剛：
    一樣一個。受話者甲○○：好。‧‧‧」等語相符（見97年
    度偵字第22902 號偵查卷卷(三)第206 頁）。
  (2)附表編號所示之犯罪事實，業經證人林政龍於偵查及原審
    審理中證述明確，其於偵查中證稱：（問：附表編號所示
    電話監聽譯文內容，你打電話告訴被告甲○○有人要1 張是
    指何意思？）原本伊要向被告甲○○購買1,000 元的安非他
    命，被告甲○○說好，2 人相約1 個地方，後來伊有去，但
    被告甲○○沒有來等語（見97年度偵字第22902 號偵查卷卷
    (四)第100 頁）；於原審審理中再證稱：該次是向被告甲○○
    購買1,000 元的安非他命，1 張是指1,000 元的安非他命，
    交易地點是被告甲○○永和住處，伊有去等，但沒碰面等語
    （見原審卷(二)第49頁背面、第50頁），且核與被告甲○○以
    門號0000000000號行動電話與證人林政龍所使用門號000000
    0000號行動電話於97年2 月29日21時9 分之電話監聽譯文內
    容：「證人林政龍：有人要一張。‧‧‧被告甲○○：30分
    鐘。證人林政龍：一樣在那裡嗎？被告甲○○：對。」等語
    相符（見97年度偵字第22902 號偵查卷卷(三)第206 頁）。
  (3)附表編號所示之犯罪事實，業經證人江建興於偵查及原審
    審理中證述明確，其於偵查中證稱：（問：附表編號所示
    電話監聽譯文內容，你打電話跟阿雄聯絡時說要處理600 元
    ，是指何意？）就是伊要跟被告甲○○購買安非他命毒品，
    但沒有交易成功，伊後來再打電話給被告甲○○，被告甲○
    ○就沒有接，也沒有到指定地點等語（見97年度偵字第2290
    2 號偵查卷卷(四)第96頁）；於原審審理中再證稱：伊在97年
    2 月29日22時31分許，打電話與被告甲○○購買毒品，代價
    600 元，應該是0.01公克，交易地點在北縣中和市○○路與
    景平路口，伊在該處等1 個多小時，沒有看到人，再打電話
    已經不通等語（見卷卷(二)46頁正、背面），且核與被告甲○
    ○以門號0000000000號行動電話與證人江建興所使用門號00
    00000000號行動電話於97年2 月29日22時31分之電話監聽譯
    文內容：「‧‧‧被告甲○○：你要多少？證人江建興：60
    0 元。被告甲○○：我就弄600 元的給你0.01。證人江建興
    ：多一點啦。‧‧‧被告甲○○：一樣路口。證人江建興：
    好啦。」等語相符（見97年度偵字第22902 號偵查卷卷(三)第
    207 頁）。
  (4)附表編號所示之犯罪事實，業經證人陳永剛於偵查中證述
    明確，其於偵查中證稱：（問：附表編號所示電話監聽譯
    文內容，你打電話跟被告甲○○講說要處理1 半馬上過去，
    有何意見？）這通電話是伊跟「阿雄」買毒品，1 半是指半
    克，伊是跟他買安非他命，這次有到他家買到安非他命等語
    （見97年度偵字第22902 號偵查卷卷(四)第139 頁），核與被
    告甲○○以門號0000000000號行動電話與證人陳永剛所使用
    門號0000000000號行動電話於97年5 月29日23時44分23秒之
    電話監聽譯文內容：「證人陳永剛：阿雄。‧‧‧被告甲○
    ○：你要處理多少？證人陳永剛：一半。被告甲○○：好啦
    。‧‧‧證人陳永剛：好啦，那我現在馬上過去。‧‧‧」
    等語；被告甲○○以門號0000000000號行動電話與證人陳永
    剛所使用門號0000000000號行動電話於97年5 月30日0 時12
    分46秒之電話監聽譯文內容：「被告甲○○：你到了是嗎？
    證人陳永剛：是啊，我到了。被告甲○○：好啦，我來幫你
    開門。」等語相符（見97年度偵字第22902 號偵查卷卷(三)第
    211頁）。
  (5)附表編號所示之犯罪事實，業經證人陳永剛於偵查中證述
    明確，其於偵查中證稱：（問：附表編號所示電話監聽譯
    文內容，你跟被告甲○○通話目的為何？）也是去被告甲○
    ○那裡買了2,500 元半克安非他命毒品等語（見97年度偵字
    第22902 號偵查卷卷(四)第139 頁），核與被告甲○○以門號
    0000000000號行動電話與證人陳永剛所使用門號0000000000
    號行動電話於97年6 月23日22時55分07秒之電話監聽譯文內
    容：「證人陳永剛：阿雄，我阿剛。‧‧‧被告甲○○：你
    要處理多少？證人陳永剛：一半ㄟ。被告甲○○：你那邊有
    25吧。‧‧‧證人陳永剛：那我現在過去‧‧‧」等語；被
    告甲○○以門號0000000000號行動電話與證人陳永剛所使用
    門號0000000000號行動電話於97年6 月3 日23時21分32秒之
    電話監聽譯文內容：「被告甲○○：你到了嗎？。證人陳永
    剛：ㄟ，我到了。」等語相符（見97年度偵字第22 902 號
    偵查卷卷(三)第215 頁）。
  (6)附表編號所示之犯罪事實，業經證人楊旺明於警詢中證述
    明確，其於警詢中證稱：伊最後一次向被告甲○○「阿雄」
    購買毒品是在97年9 月13日晚間23時許，正確時間不記得，
    伊是以撥打門號0000000000號、000000000 號行動電話與被
    告甲○○聯絡，相約地點買賣毒品，然後購得取回家自己施
    用等語（見97年度偵字第22902 號偵查卷卷(四)第205 頁），
    核與被告甲○○以門號0000000000號行動電話與證人楊旺明
    所使用門號0000000000號行動電話於97年9 月13日14時12分
    5 秒之電話監聽譯文內容：「‧‧‧證人楊旺明：1 個多少
    ？被告甲○○：1 個喔，四五，還有人想睡，我拿的是好的
    有味道的。證人楊旺明：你幫我留一份。‧‧‧證人楊旺明
    ：我身上剩兩千。‧‧‧證人楊旺明：有，你要讓我欠嗎？
    被告甲○○：沒有，不然你下班來拿，我便看。」等語相符
    （見97年度偵字第22902 號偵查卷卷(四)第209 頁）。
  (7)雖被告甲○○辯稱證人陳永剛、林政龍、江建興及楊旺明等
    人有誣陷伊之可能，且該等通聯譯文內容僅為詢問相關毒品
    事宜云云。惟查：證人陳永剛、林政龍、江建興及楊旺明等
    人，與被告甲○○間俱無恩怨關係，此為被告甲○○所不否
    認，且參酌本案乃係警員接獲線報，對被告甲○○所使用前
    揭行動電話進行監聽後，認涉及犯罪，而分別依監聽內容通
    知證人陳永剛等人到案說明或作證，則依此情觀之，證人陳
    永剛等人依此而先後供出曾向被告甲○○購買毒品之情，尚
    稱合理，而與常情並不違背，顯見證人陳永剛等人亦均無誣
    陷被告甲○○。再佐以上述監聽電話譯文內容，俱是提及買
    受毒品，種類、數量或金額，並達成合意，更進而約定見面
    地點交付毒品，顯為買賣毒品，而非僅為詢問毒品相關事宜
    ，至為明確。
  (8)此外，本案尚查獲被告甲○○所有顆粒1 包及夾練袋1 包，
    其中扣案之顆粒經送驗結果，確含安非他命毒品成分（驗餘
    淨重0.10公克），有臺北市政府警察局97年10月21日北市鑑
    毒字第26號鑑驗通知書1 份在卷可稽（見97年度偵字第2290
    2 號偵查卷(四)第5 頁）。雖被告甲○○於本次為警查獲時，
    經採集尿液送檢驗結果，有施用第二級毒品安非他命現象，
    此亦有臺灣尖端科技先進生技醫藥股份有限公司濫用藥物檢
    驗報告1 份在卷可稽（見97年度偵字第22902 號偵查卷(四)第
    28頁），然被告甲○○於吸食第二級毒品時，衡情應無需準
    備多量夾鍊袋，將毒品予以分裝之必要。反觀，該夾練袋則
    係於大量買進毒品時，可分裝毒品再為出售之用，此為一般
    人熟知之販賣毒品者所需使用之物，被告甲○○為警查獲時
    竟持有上開夾練袋等物品，益徵被告甲○○確實有於如附表
    編號至、所示從事販售第二級毒品之情，至為明確。
  (9)公訴人起訴雖認被告甲○○於如附表編號所示犯行中確實
    將第二級毒品交付予購毒者，而屬販賣第二級毒品既遂云云
    ，惟觀諸上開通譯文內容，實僅足說明被告甲○○與購毒者
    詳細商議安非他命之買賣交易之價格、數量、約定交易地點
    ，並無證據可資證明被告甲○○或該購毒者確實有依約出現
    在約定交易地點，並完成買賣毒品交易。再參以一般購毒者
    縱與毒販相約買賣交付毒品之時間、地點，仍往往因害怕遭
    警查獲或現金不足等諸多原因，而未依約出現在指定交易地
    點，完成買賣交易，或縱有出現，亦可能因當場見聞毒品品
    質不佳，而未購買，此時有所聞，亦未悖離常情，是本院實
    難認定被告甲○○於如附表編號所示犯行中有交付第二級
    毒品安非他命及收取價金之情形。又本次雖無證據證明被告
    甲○○有於如附表編號所示交付第二級毒品及收取價金之
    情形，未足以認定被告甲○○販賣第二級毒品犯行是否達於
    既遂之程度，然被告甲○○主觀上具有販賣安非他命之犯意
    ，客觀上並已著手實施犯罪構成要件而著手販賣第二級毒品
    之行為，應屬未遂甚明。
  (三)又本諸前揭理由所述（即理由一(四)所述），被告甲○○殊無
    任意將安非他命毒品讓與他人之可能，是被告甲○○雖否認
    有附表編號、至、所示販賣毒品之行為，但仍難執
    其辯詞遽行推翻已明確之前證，且被告甲○○與如附表編號
    、至、所示購毒者間並非親人或好友，而就其交易
    之過程觀之，並無原價轉讓之可能，顯見被告甲○○係販賣
    第二級毒品以圖利，被告甲○○有營利之意圖，應堪認定。
  (四)綜上所述，被告甲○○前揭所辯，顯係事後卸責之詞，不足
    採信，事證明確，被告甲○○此部分犯行，亦堪認定。
三、論罪部分
  (一)法律變更之比較
  (1)被告二人行為後，毒品危害防制條例第4 條業於98年5 月20
    日以華總一義字第09800125141 號修正公布，新法第4 條規
    定：「製造、運輸、販賣第一級毒品者，處死刑或無期徒刑
    ；處無期徒刑者，得併科新臺幣2 千萬元以下罰金。製造、
    運輸、販賣第二級毒品者，處無期徒刑或7 年以上有期徒刑
    ，得併科新臺幣1 千萬元以下罰金。製造、運輸、販賣第三
    級毒品者，處5 年以上有期徒刑，得併科新臺幣7 百萬元以
    下罰金。製造、運輸、販賣第四級毒品者，處3 年以上10年
    以下有期徒刑，得併科新臺幣3 百萬元以下罰金。製造、運
    輸、販賣專供製造或施用毒品之器具者，處1 年以上7 年以
    下有期徒刑，得併科新臺幣1 百萬元以下罰金。前5 項之未
    遂犯罰之」，而舊法第4 條規定：「製造、運輸、販賣第一
    級毒品者，處死刑或無期徒刑；處無期徒刑者，得併科新臺
    幣1 千萬元以下罰金。製造、運輸、販賣第二級毒品者，處
    無期徒刑或7 年以上有期徒刑，得併科新臺幣7 百萬元以下
    罰金。製造、運輸、販賣第三級毒品者，處5 年以上有期徒
    刑，得併科新臺幣5 百萬元以下罰金。製造、運輸、販賣第
    四級毒品者，處3 年以上10年以下有期徒刑，得併科新臺幣
    3 百萬元以下罰金。製造、運輸、販賣專供製造或施用毒品
    之器具者，處1 年以上7 年以下有期徒刑，得併科新臺幣1
    百萬元以下罰金。前5 項之未遂犯罰之」，經比較修正前後
    關於罰金刑之規定，自以修正前法律，較有利於被告二人。
  (2)毒品危害防制條例第17條亦同時修正公布，新法第17條規定
    ：「犯第4 條至第8 條、第10條或第11條之罪，供出毒品來
    源，因而查獲其他正犯或共犯者，減輕或免除其刑。犯第4
    條至第8 條之罪於偵查及審判中均自白者，減輕其刑」，而
    舊法第17條規定：「犯第4 條第1 項至第4 項、第5 條第1
    項至第4 項前段、第6 條第1 項至第4 項、第7 條第1 項至
    第4 項、第8 條第1 項至第4 項、第10條或第11條第1 項、
    第2 項之罪，供出毒品來源，因而破獲者，得減輕其刑」。
    是經比較新舊法結果，以新法對被告乙○○有利。
  (3)關於被告乙○○部分，經綜合上述各條文修正前、後之比較
    ，就販賣第一、二級毒品罪法定本刑之罰金刑部分，由修正
    前之得併科新臺幣一千萬元、七百萬元以下罰金，修正提高
    為得併科新臺幣二千萬元、一千萬元以下罰金，惟就減輕其
    刑之規定，依修正後第17條第2 項之規定，被告如於偵查及
    審判中均自白者，即可減輕其刑，雖就販賣第一、二級毒品
    罪之法定本刑罰金刑部分，修正後之規定較不利於被告，惟
    就是否必減輕其刑（包含死刑、無期徒刑、有期徒刑）之不
    利程度顯應逾越罰金刑之提高，是修正後之規定整體而論較
    有利於被告，揆諸最高法院95年度第8 次決議所揭示之罪刑
    綜合比較原則，依刑法第2 條第1 項但書之規定，自應整體
    適用裁判時即修正後毒品危害防制條例處斷。
  (二)按海洛因及安非他命分別係屬毒品危害防制條例第2 條第2
    項第1 款、第2 款所規範之第一級、第二級毒品，不得非法
    持有及販賣。故核：
  (1)被告乙○○部分：
    被告乙○○於如附表編號所為係犯毒品危害防制條例第4
    條第2 項之販賣第二級毒品既遂罪；於附表編號所為係犯
    毒品危害防制條例第4 條第1 項之販賣第一級毒品既遂罪。
    被告乙○○分別非法販賣第一級毒品海洛因、第二級毒品安
    非他命前之非法持有第一級毒品海洛因、第二級毒品安非他
    命之低度行為，應各為其非法販賣之高度行為所吸收，均不
    另論罪。又被告乙○○於附表編號所示犯行中，與被告甲
    ○○有犯意之聯絡，行為之分擔，均為共同正犯，應就各共
    犯之所為負全部責任。再查被告乙○○有事實欄一所載之犯
    罪科刑及執行情形，有本院被告前案紀錄表存卷可按，其受
    有期徒刑之執行完畢後5 年以內再故意犯本件有期徒刑以上
    之罪，係屬累犯，除因法定刑死刑、無期徒刑，依法不得加
    重外，就附表編號部分法定刑有期徒刑、罰金；附表編號
    部分法定刑罰金，均應依法各加重其刑。又修正後毒品危
    害防制條例第17條第2 項規定：「犯第4 條至第8 條之罪於
    偵查及審判中均自白者，減輕其刑」，旨在鼓勵被告於犯罪
    後勇於自新而設。被告乙○○於附表編號部分所示犯行於
    偵查及原審第1 次訊問時自白犯罪，雖嗣後於原審及本院審
    理中全然否認犯行，然被告乙○○既曾於偵查中及原審第1
    次訊問時自白（見原審卷(一)第117 頁至第119 頁），自仍應
    依修正後毒品危害防制條例第17條第2 項之規定減輕其刑，
    並先加後減之。又被告乙○○所販售第一級毒品海洛因、第
    二級毒品安非他命予他人施用，所為固屬非是，惟念其因一
    時貪念而觸法，且每次所販售毒品數量不多，與販賣毒品之
    數量達數公斤以上之危害情形不同，誠屬法重情輕，倘對其
    販賣海洛因、安非他命毒品之犯行科以法定最輕本刑之刑，
    實嫌過重，衡情尚有可憫恕之處，爰均依刑法第59條之規定
    ，就被告乙○○所犯如附表編號及所示販賣第一級毒品
    海洛因罪、販賣第二級毒品安非他命罪各酌減其刑，並就附
    表編號部分先加遞減之。被告乙○○所犯上開販賣第一級
    毒品、第二級毒品罪間，犯意各別，行為互殊，應分論併罰
    。
  (2)被告甲○○部分：
    被告甲○○於如附表編號、、、所為均係犯毒品危
    害防制條例第4 條第2 項之販賣第二級毒品既遂罪；於如附
    表編號、、所為係犯毒品危害防制條例第4 條第6 項
    、第2 項之販賣第二級毒品未遂罪。公訴人起訴認被告甲○
    ○於如附表編號所為係犯販賣第二級毒品既遂罪，容有誤
    會，已如前述。被告甲○○於各次非法販賣第二級毒品安非
    他命前之非法持有第二級毒品安非他命之低度行為，應各為
    其非法販賣之高度行為所吸收，均不另論罪。又被告甲○○
    於附表編號所示犯行中，與被告乙○○有犯意之聯絡，行
    為之分擔，為共同正犯，應就各共犯之所為負全部責任。另
    查被告甲○○有事實欄二所載之犯罪科刑及執行情形，有本
    院被告前案紀錄表存卷可按，其受有期徒刑之執行完畢後5
    年以內再故意犯本件有期徒刑以上之罪，係屬累犯，就附表
    編號、至、部分均應依法各加重其刑。被告甲○○
    於如附表編號、、所為販賣第二級毒品行為，既均止
    於未遂階段，應各依刑法第25條規定，減輕其刑，並先加後
    減之。又被告甲○○所販售第二級毒品安非他命予他人施用
    ，所為固屬非是，惟念其因一時貪念而觸法，且每次所販毒
    品數量不多，與販賣毒品之數量達數公斤以上之危害情形不
    同，誠屬法重情輕，倘對其販賣安非他命毒品之犯行科以法
    定最輕本刑之刑，實嫌過重，衡情尚有可憫恕之處，爰均依
    刑法第59條之規定，就被告甲○○所犯如附表編號、至
    、所示販賣第二級毒品安非他命罪各減輕其刑，並就附
    表編號、、、部分先加後減之；就附表編號、
    、部分先加後遞減之。被告甲○○所犯上開7 次販賣第二
    級毒品安非他命間，犯意各別，行為互殊，應分論並罰。
四、原審以被告二人上開犯罪事證明確，適用毒品危害防制條例
    第4 條第6 項、第1 項、第2 項、第18條第1 項前段、第19
    條第1 項，修正後毒品危害防制條例第17條第2 項，刑法11
    條、第28條、第25條第2 項、第47條第1 項、第59條等規定
    ，並審酌被告2 人明知毒品戕害身心甚為嚴重，渠等竟分別
    多次販賣毒品牟利，所為均屬可議，惟念其每次販賣毒品之
    數量非鉅，所獲得利潤有限，及其等品行、生活狀況、智識
    程度、犯罪所生之損害等一切情狀，分別量處如附表所示之
    刑，復說明被告2 人如理由欄五所示各應沒收之物，經核其
    認事用法，俱無違誤，量刑亦屬妥適，被告2 人上訴否認販
    賣毒品，均為無理由，應予駁回。
五、沒收部分：
    按毒品危害防制條例第18條第1 項之規定，得諭知沒收並銷
    燬之者，以查獲之毒品及專供製造或施用毒品之器具為限，
    並不及於毒品之外包裝。扣案之毒品外包裝既係用於包裹毒
    品，防其裸露、潮濕，便於攜帶販賣，亦係供販賣毒品所用
    之物，應併依毒品危害防制條例第19條第1 項之規定宣告沒
    收之，方屬適法（最高法院88年度臺上字第5033號判決參照
    ）。
  (一)被告乙○○部分
  (1)被告乙○○於如附表編號所示販賣第二級毒品所得金額2,
    500 元，為被告乙○○販賣毒品所得之財物，雖未扣案，仍
    應依毒品危害防制條例第19條第1 項之規定，於主刑項下為
    沒收宣告，如全部或一部不能沒收時，以其財產抵償之；附
    表編號所示犯行中，因被告乙○○尚未收取對價1,000 元
    ，故無犯罪所得，爰不予宣告沒收。另未扣案門號00000000
    00號、門號0000000000號行動電話，並非被告乙○○所有，
    已經其於警詢中供述明確（見97年度偵字第2290 2號偵查卷
    卷(一)第10頁、第12頁），且無證據證明確係被告乙○○所有
    之物；至扣案門號0000000000號行動電話1 具（含SIM 卡1
    張），惟亦無證據證明係被告乙○○供本案犯罪所用之物，
    爰均不對之諭知沒收。
  (2)又附表編號所示犯行中，被告乙○○與被告甲○○間既為
    共犯關係，且扣案門號0000000000號行動電話（含SIM 卡）
    1 支及夾練袋1 包，均為被告甲○○所有，並屬供作被告甲
    ○○販賣如附表編號所示第二級毒品所用之物，如後所述
    ，自仍應依毒品危害防制條例第19條第1 項之規定在被告乙
    ○○所犯附表編號所示罪名項下宣告沒收。
  (二)被告甲○○部分
  (1)本案為警查獲之第二級毒品安非他命（驗餘淨重0.1 公克）
    ，係屬毒品危害防制條例第2 條所定之第二級毒品。又觀諸
    此次為警查獲之物品，除第二級毒品外，尚有夾練袋物品，
    均與販賣毒品有關，足認扣案第二級毒品安非他命應係被告
    甲○○於購入扣案第二級毒品後，起意販售而為附表編號
    至、之行為，惟尚未賣出所留存之安非他命毒品，自應
    依毒品危害防制條例第18條第1 項前段之規定，各在被告甲
    ○○所犯如附表編號至、所示罪名項下均宣告沒收（
    因被告甲○○於如附表編號所示犯行中是由被告乙○○持
    自己所持有之第二級毒品交付購毒者；另扣案之安非他命及
    如下所述之裝盛安非他命用之塑膠袋1 個，與本次販賣行為
    無關，故無庸在此等罪名項下宣告沒收）。
  (2)本案於查獲之第二級毒品安非他命，係以塑膠袋裝盛毒品；
    另扣案門號0000000000號行動電話（含SIM 卡）1 支、夾練
    袋1 包物，均為被告甲○○所有，業據被告甲○○供明在卷
    （見97年度偵字第22902 號偵查卷卷(一)第108 頁），且俱屬
    供被告甲○○販賣如附表編號、至、所示第二級毒
    品所用之物，自應依毒品危害防制條例第19條第1 項之規定
    各在被告甲○○所犯如附表編號至、所示罪名項下各
    宣告沒收（其中附表編號所示犯行部分，亦無庸在此罪名
    項下宣告沒收裝盛安非他命用之塑膠袋1 個，理由同前所述
    ）。至扣案安非他命吸食器1 組，雖亦為被告甲○○所有之
    物，惟俱無證據證明該吸食器與本件犯罪有關，不予沒收。
  (3)被告甲○○於如附表編號、、、所示4 次販賣第二
    級毒品所得金額9,500 元（即2,500 元、2,000 元、2,500
    元、2,500 元），為被告甲○○販賣毒品所得之財物，雖未
    扣案，仍應依毒品危害防制條例第19條第1 項之規定，分別
    於主刑項下為沒收宣告，如全部或一部不能沒收時，以其財
    產抵償之。
乙、撤銷改判（即無罪）部分
一、公訴意旨另以：
  (一)被告乙○○於不詳時日，在臺灣地區內某不詳處所，向姓名
    、年籍不詳之成年男子同時購得海洛因及安非他命毒品後，
    萌生販賣之意，或獨自1 人，或與陳柏宇，於附表編號至
    所示之時間，經附表編號至所示之購毒者分別撥打乙
    ○○所使用（均非其所有）門號0000000000號、門號000000
    0000號行動電話向乙○○洽購安非他命毒品或謀議販售安非
    他命毒品，乙○○分別與該等人達成以附表至所示金額
    代價買賣安非他命毒品之合意並約定交貨地點後，乙○○隨
    即持第二級毒品安非他命或指示程柏宇持第二級毒品安非他
    命至指定交貨地點販賣予購毒者各1 次，皆從中牟利。
  (二)被告甲○○於不詳時日，在臺灣地區內某不詳處所，姓名、
    年籍不詳之成年男子同時購得海洛因毒品後，起意販賣，基
    於意圖營利販賣第一級毒品海洛因之犯意，與林松豪（已經
    死亡，另為公訴不受理判決），於附表編號所示之時間，
    經附表編號所示之購毒者撥打甲○○所有門號0000000000
    號行動電話向甲○○洽購海洛因毒品，甲○○與該人達成以
    附表編號所示金額買賣海洛因毒品之合意並約定交貨地點
    後，甲○○隨即皆持第一級毒品海洛因至指定交貨地點，將
    該毒品販賣予購毒者，從中牟利，惟該購毒者始終未依約定
    至指定交貨地點，致交易因而未遂。
  (三)因認被告乙○○此部分亦涉犯毒品危害防制條例第4 條第2
    項之販賣第二級毒品罪嫌；甲○○此部分亦涉犯毒品危害防
    制條例第4 條第1 項之販賣第一級毒品罪嫌。
二、按犯罪事實應依證據認定之，無證據不得認定犯罪事實；又
    不能證明被告犯罪者，應諭知無罪之判決，刑事訴訟法第一
    百五十四條第二項、第三百零一條第一項分別定有明文。次
    按所謂證據，係指直接間接足以證明犯罪行為之一切證人、
    證物而言；且事實之認定，應憑證據，如未能發現相當證據
    ，或證據不足以證明，自不能以推測或擬制之方法，以為裁
    判基礎，最高法院三十年上字第一二八號、四十年臺上字第
    八六號判例均可資參考。再按認定不利於被告之事實，須依
    積極證據，苟積極證據不足為不利於被告事實之認定時，即
    應為有利於被告之認定，最高法院著有三十年上字第八一六
    號判例可資參照。另按刑事訴訟上證明之資料，無論其為直
    接或間接證據，均須達於通常一般之人均不致有所懷疑，而
    得確信其為真實之程度，始得據為有罪之認定，若其關於被
    告是否犯罪之證明未能達此程度，而有合理懷疑之存在，致
    使無從形成有罪之確信，根據「罪證有疑，利於被告」之證
    據法則，即不得遽為不利被告之認定，有最高法院七十六年
    臺上字第四九八六號判例可稽。
三、本件公訴人認被告2 人分別涉犯上開犯嫌，無非係以電話監
    聽譯文為其主要論據。惟訊據被告乙○○、甲○○均堅決否
    認有何販賣第一級、第二級毒品之犯行，被告乙○○辯稱：
    伊並沒有販賣毒品之行為，且附表編號、所示部分，被
    告程柏宇之證詞並不可信，且被告程柏宇是替伊至迴龍向他
    人收回借款，並非出售安非他命毒品；附表編號、、
    所示部分，依卷附通聯譯文內容，根本無法確定交易對象、
    交易內容，是否確有該筆交易內容值得懷疑云云。被告甲○
    ○辯稱：伊並無毒品貨源，亦未曾將毒品販售他人牟利，而
    監聽譯文內容，都只是對方打電話來探詢相關毒品之行情云
    云。
四、經查：附表編號、、、、、所示部分，購毒者
    姓名年籍均不詳，且依卷附通聯譯文內容，根本無法確定交
    易對象、交易內容，是否確有該筆交易內容值得懷疑，何況
    ，若有交易，亦無從確定有利潤可圖，是公訴人所舉之證據
    資料經詳予審酌後，仍無從認定被告2 人此部分有販賣第一
    級毒品海洛因、第二級毒品安非他命之確切心證，檢察官亦
    未再行提出足以證明被告2 人有販賣第一級、第二級毒品給
    任何人等犯罪事實之積極證據，並說明其證據方法與待證事
    實之關係，而未達於一般人均不致有所懷疑之程度，此外，
    復查無其他積極事證足認被告2 人有公訴人所指之販賣第一
    級毒品或第二級毒品犯行，原審疏未詳查遽為被告2 人此部
    分有罪之判決，於法即有違誤。被告2 人上訴意旨否認此部
    分犯罪，為有理由，自應由本院將原判決關於被告乙○○被
    訴犯附表編號、、、、所示之罪刑、被告甲○○
    被訴犯附表編號所示之罪刑暨定應執行刑部分均撤銷，改
    諭知此部分均無罪之判決。
據上論斷，應依刑事訴訟法第368 條、第369 條第1 項前段、第
364 條、第301 條第1 項前段，刑法第51條第5 款，判決如主文
。
本案經檢察官張啟彬到庭執行職務。
中    華    民    國    99    年    4     月    29    日
                  刑事第八庭審判長法  官  張傳栗
                                  法  官  劉嶽承
                                  法  官  陳春秋
以上正本證明與原本無異。
如不服本判決，應於收受送達後十日內向本院提出上訴書狀，其
未敘述上訴之理由者並得於提起上訴後十日內向本院補提理由書
（均須按他造當事人之人數附繕本）。「切勿逕送上級法院」。
                                  書記官  李家敏
中    華    民    國    99    年    4     月    29    日
附錄本案論罪科刑法條全文
毒品危害防制條例第4 條
製造、運輸、販賣第一級毒品者，處死刑或無期徒刑；處無期徒
刑者，得併科新臺幣1 千萬元以下罰金。
製造、運輸、販賣第二級毒品者，處無期徒刑或7 年以上有期徒
刑，得併科新臺幣7 百萬元以下罰金。
製造、運輸、販賣第三級毒品者，處5 年以上有期徒刑，得併科
新臺幣5 百萬元以下罰金。
製造、運輸、販賣第四級毒品者，處3 年以上10年以下有期徒刑
，得併科新臺幣3 百萬元以下罰金。
製造、運輸、販賣專供製造或施用毒品之器具者，處1 年以上7
年以下有期徒刑，得併科新臺幣1 百萬元以下罰金。
前五項之未遂犯罰之。
附表：
┌──┬────┬─────┬───┬────────────────┬───────────┐
│編號│時  間  │交貨地點  │購毒者│ 犯    罪    行    為           │ 主                文 │
├──┼────┼─────┼───┼────────────────┼───────────┤
│  │97年2 月│臺北縣中和│陳永剛│乙○○於左開時間，經甲○○以其所│乙○○共同販賣第二級毒│
│    │3 日20時│、永和附近│      │有門號0000000000號行動電話撥打與│品，累犯，處有期徒刑貳│
│    │30分許  │          │      │乙○○聯繫，告知有購毒者欲購買毒│年捌月。門號0000000000│
│    │        │          │      │品之事，2 人旋即謀議販賣第二級毒│號行動電話（含SIM 卡壹│
│    │        │          │      │品安非他命0.5 公克予購毒者，而價│張）壹支、夾練袋壹包，│
│    │        │          │      │金則由甲○○尚積欠該購毒者之搬家│沒收。未扣案犯罪所得  │
│    │        │          │      │費用2,500 元抵償之，日後再由林松│財物新臺幣貳仟伍佰元，│
│    │        │          │      │雄支付此次價金予乙○○，謀議既定│沒收之，如全部或一部不│
│    │        │          │      │後，乙○○與甲○○即基於販賣第二│能沒收時，以其財產抵償│
│    │        │          │      │級毒品安非他命之犯意聯絡，由葉凱│之。                  │
│    │        │          │      │怡持所持有之第二級毒品安非他命0.│甲○○共同販賣第二級毒│
│    │        │          │      │ 5公克至約定交貨地點，將該第二級│品，累犯，處有期徒刑│
│    │        │          │      │毒品安非他命毒品交付予購毒者。  │年捌月。門號0000000000│
│    │        │          │      │                                │號行動電話（含SIM 卡壹│
│    │        │          │      │                                │張）壹支、夾練袋壹包，│
│    │        │          │      │                                │沒收。未扣案犯罪所得  │
│    │        │          │      │                                │財物新臺幣貳仟伍佰元，│
│    │        │          │      │                                │沒收之，如全部或一部不│
│    │        │          │      │                                │能沒收時，以其財產抵償│
│    │        │          │      │                                │之。                  │
├──┼────┼─────┼───┼────────────────┼───────────┤
│  │97年2 月│臺灣地區內│使用門│被告乙○○撥打電話與使用0000000 │無罪                  │
│    │4 日    │某不詳處所│號0911│10號行動電話之「小忠」之人聯絡，│                      │
│    │        │          │576810│約定以2,000 元之代價出售0.5 公克│                      │
│    │        │          │號行動│之安非他命予「小忠」，並於同日稍│                      │
│    │        │          │電話之│後由被告乙○○指示程柏宇，在不詳│                      │
│    │        │          │姓名、│地點交易而既遂。                │                      │
│    │        │          │年籍不│                                │                      │
│    │        │          │詳綽號│                                │                      │
│    │        │          │「小忠│                                │                      │
│    │        │          │」之成│                                │                      │
│    │        │          │年人士│                                │                      │
├──┼────┼─────┼───┼────────────────┼───────────┤
│  │97年2 月│臺北縣迴龍│姓名、│被告乙○○與程柏宇基於共同之犯意│無罪                  │
│    │4 日    │地區      │年籍不│聯絡，由程柏宇送數量不詳之毒品安│                      │
│    │        │          │詳綽號│非他命至迴龍與向被告乙○○購買毒│                      │
│    │        │          │之成年│品之人，並向該人收取15,000元款項│                      │
│    │        │          │人士  │而既遂。                        │                      │
├──┼────┼─────┼───┼────────────────┼───────────┤
│  │97年3 月│臺灣地區內│使用門│使用門號0000000000號行動電話之人│無罪                  │
│    │1 日14時│某不詳處所│號0916│與被告乙○○聯絡，約定要購買3,00│                      │
│    │43分許  │          │649283│0 元之安非他命，並於同日稍後在不│                      │
│    │        │          │號行動│詳地點完成交易而既遂。          │                      │
│    │        │          │電話之│                                │                      │
│    │        │          │姓名、│                                │                      │
│    │        │          │年籍不│                                │                      │
│    │        │          │詳之成│                                │                      │
│    │        │          │年人士│                                │                      │
├──┼────┼─────┼───┼────────────────┼───────────┤
│  │97年3 月│臺灣地區內│使用門│使用門號0000000000號行動電話之人│無罪                  │
│    │2 日    │某不詳處所│號0917│與被告乙○○聯絡，約定要購買3,00│                      │
│    │        │          │971845│0 元之安非他命，並於同日稍後在不│                      │
│    │        │          │號行動│詳地點，由被告乙○○指派不詳姓名│                      │
│    │        │          │電話之│之人完成交易而既遂。            │                      │
│    │        │          │姓名、│                                │                      │
│    │        │          │年籍不│                                │                      │
│    │        │          │詳之成│                                │                      │
│    │        │          │年人士│                                │                      │
├──┼────┼─────┼───┼────────────────┼───────────┤
│  │97年3 月│臺北縣新店│使用門│使用門號0000000000號行動電話之人│無罪                  │
│    │14日7 時│市某處    │號0952│與被告乙○○聯絡，約定要購買2,00│                      │
│    │28分許  │          │925616│0 元之安非他命，並於同日稍後在新│                      │
│    │        │          │號行動│店車子路口完成交易而既遂。      │                      │
│    │        │          │電話之│                                │                      │
│    │        │          │姓名、│                                │                      │
│    │        │          │年籍不│                                │                      │
│    │        │          │詳之成│                                │                      │
│    │        │          │年人士│                                │                      │
├──┼────┼─────┼───┼────────────────┼───────────┤
│  │97年6 月│臺北市建國│甲○○│乙○○基於販賣第一級毒品海洛因之│乙○○販賣第一級毒品，│
│    │4 日    │路某處    │      │犯意，於左開時間，經購毒者撥打電│累犯，處有期徒刑拾伍年│
│    │        │          │      │話與乙○○洽購海洛因毒品，2 人達│貳月。                │
│    │        │          │      │成以1,000 元代價買賣海洛因毒品之│                      │
│    │        │          │      │合意並約定交貨地點後，乙○○即持│                      │
│    │        │          │      │第一級毒品海洛因（數量不詳）至約│                      │
│    │        │          │      │定交貨地點，將該第一級毒品海洛因│                      │
│    │        │          │      │毒品交付予購毒者牟利，惟尚未取得│                      │
│    │        │          │      │購毒者依約交付之1,000 元。      │                      │
├──┼────┼─────┼───┼────────────────┼───────────┤
│  │97年2 月│臺北縣中和│陳永剛│甲○○基於販賣第二級毒品安非他命│甲○○販賣第二級毒品未│
│    │29日19時│市○○路35│      │之犯意，於左開時間，經購毒者撥打│遂，累犯，處有期徒刑貳│
│    │10分許  │0 號2 樓  │      │電話與甲○○洽購安非他命毒品，2 │年陸月。扣案第二級毒品│
│    │        │          │      │人達成以4,500 元代價買賣安非他命│安非他命壹包（驗餘淨重│
│    │        │          │      │毒品之合意並約定交貨地點後，林松│零點壹零公克），沒收銷│
│    │        │          │      │雄即持第二級毒品安非他命（數量不│燬之。扣案前揭裝盛安非│
│    │        │          │      │詳）至約定交貨地點，欲將該第二級│他命之塑膠袋壹個、門號│
│    │        │          │      │毒品安非他命毒品交付予購毒者，惟│0000000000號行動電話（│
│    │        │          │      │該購毒者始終未出現，此次交易因而│含SIM 卡壹張）壹支、夾│
│    │        │          │      │未遂                            │練袋壹包，均沒收。    │
├──┼────┼─────┼───┼────────────────┼───────────┤
│  │97年2 月│臺北縣永和│林政龍│甲○○基於販賣第二級毒品安非他命│甲○○販賣第二級毒品未│
│    │29日21時│市        │      │之犯意，於左開時間，經購毒者撥打│遂，累犯，處有期徒刑貳│
│    │9分許   │          │      │電話與甲○○洽購安非他命毒品，2 │年陸月。扣案第二級毒品│
│    │        │          │      │人達成以1,000 元代價買賣安非他命│安非他命壹包（驗餘淨重│
│    │        │          │      │毒品之合意並約定交貨地點後，林松│零點壹零公克），沒收銷│
│    │        │          │      │雄即持第二級毒品安非他命（數量不│燬之。扣案前揭裝盛安非│
│    │        │          │      │詳）至約定交貨地點，欲將該第二級│他命之塑膠袋壹個、門號│
│    │        │          │      │毒品安非他命毒品交付予購毒者，惟│0000000000號行動電話（│
│    │        │          │      │甲○○始終未出現，此次交易因而未│含SIM 卡壹張）壹支、夾│
│    │        │          │      │遂                              │練袋壹包，均沒收。    │
├──┼────┼─────┼───┼────────────────┼───────────┤
│  │97年2 月│臺北縣中和│江建興│甲○○基於販賣第二級毒品安非他命│甲○○販賣第二級毒品未│
│    │29日22時│景興與景平│      │之犯意，於左開時間，經購毒者撥打│遂，累犯，處有期徒刑貳│
│    │31分許  │路口      │      │電話與甲○○洽購安非他命毒品，2 │年陸月。扣案第二級毒品│
│    │        │          │      │人達成以600 元代價買賣安非他命毒│安非他命壹包（驗餘淨重│
│    │        │          │      │品之合意並約定交貨地點後，甲○○│零點壹零公克），沒收銷│
│    │        │          │      │即持第二級毒品安非他命（重0.01  │燬之。扣案前揭裝盛安非│
│    │        │          │      │公克）至約定交貨地點，欲將該第二│他命之塑膠袋壹個、門號│
│    │        │          │      │級毒品安非他命毒品交付予購毒者，│0000000000號行動電話（│
│    │        │          │      │惟甲○○始終未出現，此次交易因而│含SIM 卡壹張）壹支、夾│
│    │        │          │      │未遂                            │練袋壹包，均沒收      │
│    │        │          │      │                                │。                    │
├──┼────┼─────┼───┼────────────────┼───────────┤
│  │97年5 月│臺北縣中和│陳永剛│甲○○基於販賣第二級毒品安非他命│甲○○販賣第二級毒品，│
│    │29日23時│市○○路35│      │之犯意，於左開時間，經購毒者撥打│累犯，處有期徒刑年捌│
│    │44分許  │0 號2 樓  │      │電話與甲○○洽購安非他命毒品毒品│月。扣案第二級毒品安非│
│    │        │          │      │，2 人達成以2,500 元代價買賣安非│他命壹包（驗餘淨重零點│
│    │        │          │      │他命毒品之合意並約定交貨地點後，│壹零公克），沒收銷燬之│
│    │        │          │      │甲○○即持第二級毒品安非他命（重│。扣案前揭裝盛安非他命│
│    │        │          │      │0.5 公克）至約定交貨地點，將該第│之塑膠袋壹個、門號0939│
│    │        │          │      │二級毒品安非他命毒品交付予購毒者│088047號行動電話（含SI│
│    │        │          │      │，並向購毒者收取2,500 元牟利    │M 卡壹張）壹支、夾練袋│
│    │        │          │      │                                │壹包，均沒收。未扣案犯│
│    │        │          │      │                                │罪所得財物新臺幣貳仟伍│
│    │        │          │      │                                │佰元，沒收之，如全部或│
│    │        │          │      │                                │一部不能沒收時，以其財│
│    │        │          │      │                                │產抵償之。            │
├──┼────┼─────┼───┼────────────────┼───────────┤
│  │97年6 月│臺北縣中和│陳永剛│甲○○於左開時間，經購毒者撥打電│甲○○販賣第二級毒品，│
│    │3 日22時│市○○路35│      │話與甲○○洽購安非他命毒品，2 人│累犯，處有期徒刑年捌│
│    │55分許  │0 號2 樓  │      │達成以2,500 元代價買賣安非他命毒│月。扣案第二級毒品安非│
│    │        │          │      │品之合意並約定交貨地點後，甲○○│他命壹包（驗餘淨重零點│
│    │        │          │      │即持第二級毒品安非他命（重0. 5公│壹零公克），沒收銷燬之│
│    │        │          │      │克）至約定交貨地點，將該第二級毒│。扣案前揭裝盛安非他命│
│    │        │          │      │品安非他命毒品交付予購毒者，並向│之塑膠袋壹個、門號0939│
│    │        │          │      │購毒者收取2,500 元牟利          │088047號行動電話（含SI│
│    │        │          │      │                                │M 卡壹張）壹支、夾練袋│
│    │        │          │      │                                │壹包，均沒收。未扣案犯│
│    │        │          │      │                                │罪所得財物新臺幣貳仟伍│
│    │        │          │      │                                │佰元，沒收之，如全部或│
│    │        │          │      │                                │一部不能沒收時，以其財│
│    │        │          │      │                                │產抵償之。            │
├──┼────┼─────┼───┼────────────────┼───────────┤
│  │97年8 月│臺北縣中和│使用門│使用門號0000000000號行動電話之人│無罪                  │
│    │27日2 時│市○○路35│號0983│與被告甲○○聯絡，約定要向被告林│                      │
│    │許      │0 號2 樓  │035119│松雄購買1,000 元之海洛因，被告林│                      │
│    │        │          │號行動│松雄允諾後，旋即向林松豪購買1,00│                      │
│    │        │          │電話之│0 元之海洛因，取得後，再於同日稍│                      │
│    │        │          │姓名、│後在被告甲○○住處，由被告甲○○│                      │
│    │        │          │年籍不│交付數量不詳之海洛因與前揭購買之│                      │
│    │        │          │詳之成│人，而完成交易既遂。            │                      │
│    │        │          │年人士│                                │                      │
├──┼────┼─────┼───┼────────────────┼───────────┤
│  │97年9 月│臺灣地區內│楊旺明│甲○○於左開時間，經購毒者撥打電│甲○○販賣第二級毒品，│
│    │13日14時│某不詳處所│      │話與甲○○洽購安非他命毒品，2 人│累犯，處有期徒刑年捌│
│    │12分許  │          │      │達成以2,000 元代價買賣安非他命毒│月。扣案第二級毒品安非│
│    │        │          │      │品之合意並約定交貨地點後，甲○○│他命壹包（驗餘淨重零點│
│    │        │          │      │即持第二級毒品安非他命（數量不詳│壹零公克），沒收銷燬之│
│    │        │          │      │）至約定交貨地點，將該第二級毒品│。扣案前揭裝盛安非他命│
│    │        │          │      │安非他命毒品交付予購毒者，並向購│之塑膠袋壹個、門號0939│
│    │        │          │      │毒者收取2,000 元牟利            │088047號行動電話（含SI│
│    │        │          │      │                                │M 卡壹張）壹支、夾練袋│
│    │        │          │      │                                │壹包，均沒收。未扣案犯│
│    │        │          │      │                                │罪所得財物新臺幣貳仟元│
│    │        │          │      │                                │，沒收之，如全部或一部│
│    │        │          │      │                                │不能沒收時，以其財產抵│
│    │        │          │      │                                │償之。                │
└──┴────┴─────┴───┴────────────────┴───────────┘

司法院資訊處製作；財團法人民間司法改革基金會備份。
